Minutes et répertoires du notaire Alexis HERVY, juillet 1644 - 13 juin 1653 (étude XI)
Archives nationales
- Minutes de Alexis HERVY, juillet 1644 - 1658; MC/ET/XI/150 - MC/ET/XI/158
  - Minutes. 1650, MC/ET/XI/153; registre
    - Rachat. MASSUAU, Jean, seigneur de Vieuville. MOCQUEREAU, Jean, receveur général du bois, département., 31 mai 1650; MC/ET/XI/153
      acte de vente; Massuau, Jean; Mocquereau, Jean
    - Bail à rente, maison, Bouville, Essonne. LAUREAU, Marin, prêtre habitué en l'église Saint-Laurent, Paris. PELERIN, Pierre, cordonnier, Bouville, Essonne., 31 mai 1650; MC/ET/XI/153
      bail; Laureau, Marin; Pelerin, Pierre
    - Marché, Vente de fruits. CALAIS (de), Martine, veuve de. DIVRY, Guillaume, huissier à cheval, Paris, Châtelet. LAMBE, Catherine, veuve de. PARENT, Geoffroy, fruitier, Paris., 31 mai 1650; MC/ET/XI/153
      marché; Calais, Martine de; Divry, Guillaume; Lambe, Catherine; Parent, Geoffroy
    - Transport, rente. MEURDRAC, Vincent, avocat, Paris, parlement. MARCHANT, Guillaume, bourgeois de. Paris., 1er juin 1650; MC/ET/XI/153
      cession; Meurdrac, Vincent; Marchant, Guillaume
    - Rachat. ANGO, Julien, huissier ordinaire, Paris, Grand Conseil. CLEMENCEAU, René, seigneur de Maison-Neuve., 2 juin 1650; MC/ET/XI/153
      acte de vente; Ango, Julien; Clemenceau, René
    - Procès verbal. COLIN, Jean, avocat, Paris, parlement., 2 juin 1650; MC/ET/XI/153
      procès-verbal; Colin, Jean
    - Ratification. LESCALOPIER, François, prieur, Trizay, Charente-Maritime, monastère., 4 juin 1650; MC/ET/XI/153
      ratification; Lescalopier, François
    - Protestation. LE CHARPENTIER, Jacques, commissaire ordinaire des guerres,., 4 juin 1650; MC/ET/XI/153
      protêt; Le Charpentier, Jacques
    - Bail, maison, place Maubert, Paris. MALLET, Catherine, veuve de. CHENNOT, Benoît, seigneur de Bel-Air. DAMICOURT, Jean, bourrelier, Paris., 8 juin 1650; MC/ET/XI/153
      bail; Mallet, Catherine; Chennot, Benoît; Damicourt, Jean
    - Obligation. LE DUC, Anne, veuve de. HUON, Philippe, marchand, Paris. CARRE, Noël, seigneur de Fontaines (les)., 8 juin 1650; MC/ET/XI/153
      obligation; Le Duc, Anne; Huon, Philippe; Carre, Noël
    - Apprentissage, potier de terre. MIGEON, Nicolas. CHAMPEURIER, Etienne, potier de terre, Paris., 10 juin 1650; MC/ET/XI/153
      contrat d'apprentissage; Migeon, Nicolas; Champeurier, Etienne
    - Cession, droits mobiliers. SIMON, Laurent, marchand, Salbris, Loir-et-Cher. BLANCHARD, Louis, marchand, Saint-Genou, Indre., 10 juin 1650; MC/ET/XI/153
      cession; Simon, Laurent; Blanchard, Louis
    - Vente, vaches. NAILLARD, Léonard, maçon, Paris. COCU, Antoine, tailleur d'habits, Paris., 13 juin 1650; MC/ET/XI/153
      acte de vente; Naillard, Léonard; Cocu, Antoine
    - Inventaire après décès FOURET, Marie, épouse de LANGLUME, Charles, savetier, Paris., 14 juin 1650; MC/ET/XI/153
      inventaire après décès; Langlume, Charles
    - Bail, maison, grand-rue Saint-Louis, Paris. CHARTIER, Louis-Théandre. CION, Jean, marchand de vin, Paris., 14 juin 1650; MC/ET/XI/153
      bail; Chartier, Louis-Théandre; Cion, Jean
    - Déclaration. OLIN, Nicolas, laboureur, Oissery, Seine-et-Marne., 15 juin 1650; MC/ET/XI/153
      déclaration; Olin, Nicolas
    - LIBRAIRE et maître imprimeur COULLON (Anthoine) § bail, 15 juin 1650; MC/ET/XI/153
      bail; Coullon, Anthoine
    - COULLON (Anthoine) marchand libraire et maître imprimeur § Bail, 15 juin 1650; MC/ET/XI/153
      bail; Coullon, Antoine
    - Obligation. REGNAULT, Pierre, marchand de vin, Paris. DEMAYE, Perrette, épouse de REGNAULT, Pierre. HURE, Mathieu, marchand de bois, Villeneuve-Saint-Georges, Val-de-Marne., 15 juin 1650; MC/ET/XI/153
      obligation; Regnault, Pierre; Demaye, Perrette; Regnault, Pierre; Hure, Mathieu
    - Bail, maison, rue d'Ecosse, Paris. PRIEUR, Martin, notaire, Paris, Châtelet. MAILLARD, Barbe, veuve de. Paris, COULLON, Antoine, libraire-imprimeur, Paris., 15 juin 1650; MC/ET/XI/153
      bail; Prieur, Martin; Maillard, Barbe; Coullon
    - Bail, fief de Navarre, Vincy-Manoeuvre, Seine-et-Marne. Collège, Navarre. OLIN, Nicolas, laboureur, Oissery, Seine-et-Marne., 15 juin 1650; MC/ET/XI/153
      bail; Collège, Navarre; Olin, Nicolas
    - Déclaration. COUHE (de), Renée, épouse de. GRIMAULT, René, seigneur de Rivelière (la)., 16 juin 1650; MC/ET/XI/153
      déclaration; Grimault, René; Couhe, Renée de
    - SEVESTRE (Louis) marchand libraire r. du Mûrier § Accord avec Louis Boucherot, juré C/re/ mouleur de bois b de P. rue des Ecouffes pour terminer 1 procès pdt au Chât sentence du 16 dec. 1648, 16 juin 1650; MC/ET/XI/153
      accord; Sevestre, Louis
    - LIBRAIRE SEVESTRE (Louis) § accord, 16 juin 1650; MC/ET/XI/153
    - Accord. SENESTRE, Louis, libraire-imprimeur, Paris. BOUCHEROT, Louis, juré commissaire mouleur de bois, Paris., 16 juin 1650; MC/ET/XI/153
      accord; Senestre, Louis; Boucherot, Louis
    - Transaction. SAINT-DOMINIQUE (de), Louis, religieux feuillant, Paris. FONTANEAU, Pierre, notaire royal, Melle, Deux-Sèvres., 17 juin 1650; MC/ET/XI/153
      accord; Saint-Dominique, Louis de; Fontaneau, Pierre
    - Syndicat. Créanciers SOVREE, créanciers de SOVREE (de), Charles, décédé, marquis de Courtauvault., 18 juin 1650; MC/ET/XI/153
      Sovree (Créanciers De)
    - Bail, terres. RICAR, Ange, garde des plaisirs du roi, Saint-Germain-en-Laye, Yvelines, capitainerie. BREMONT, Charles, hôtelier, 18 juin 1650; MC/ET/XI/153
      bail; Ricar, Ange; Bremont, Charles
    - Mariage. DUJOUR, Thomas, chirurgien, Chaumes-en-Brie, Seine-et-Marne. DOUINET, Geneviève, fille de. DOUINET, François, décédé, médecin du roi,., 18 juin 1650; MC/ET/XI/153
      contrat de mariage; Dujour, Thomas; Douinet, Geneviève; Douinet, François
    - Mariage. FAUVEL, Pierre, gagne-deniers, Paris. DESPORTES, Jeanne, veuve de. ALEXANDRE, Gilles, manouvrier, Paris., 19 juin 1650; MC/ET/XI/153
      contrat de mariage; Fauvel, Pierre; Desportes, Jeanne; Alexandre, Gilles
    - Quittance. LANGLOIS, Jacques, contrôleur provincial des guerres, Nemours, Seine-et-Marne. NOBLET, Pierre, bourgeois de. Paris., 19 juin 1650; MC/ET/XI/153
      quittance; Langlois, Jacques; Noblet, Pierre
    - Transaction. VIENNE (de), Marie, veuve de. TIERCELAIN, Charles, gouverneur de Saint-Valéry-sur-Somme, Somme. ROUSSEAU, Germain, commissaire des guerres,., 21 juin 1650; MC/ET/XI/153
      accord; Vienne (de), Marie; Tiercelain, Charles; Rousseau, Germain
    - Quittance. LEMASSON, Louis, bourgeois de. PRUNELLE (de), Pierre., 21 juin 1650; MC/ET/XI/153
      quittance; Lemasson, Louis; Prunelle (de), Pierre
    - Aveu et dénombrement, terres, Méroger, Bonneval, Eure-et-Loir. RIMBERT, Louis, laboureur, Mézières, Eure-et-Loir. VIENNE (de), Marie, veuve de. TIERCELAIN, Charles, gouverneur de Saint-Valéry-sur-Somme, Somme., 21 juin 1650; MC/ET/XI/153
      déclaration féodale; Rimbert, Louis; Vienne (de), Marie; Tiercelain, Charles
    - Bail, maison, place Maubert, Paris. LEDANOIS, Denise, veuve de. SAGOT, Jean, bourgeois de. CLEMENT, Jean, serrurier, Paris., 22 juin 1650; MC/ET/XI/153
      bail; Ledanois, Denise; Sagot, Jean; Clement, Jean
    - Transport de bail, maison, rue Saint-Honoré, Paris. HARDY, Charles, marchand, Paris. PINET, Marie, épouse délaissée de. BEQUET, Antoine, marchand, Paris., 22 juin 1650; MC/ET/XI/153
      Hardy, Charles; Pinet, Marie; Bequet, Antoine
    - Transport, créance. REGNAULT, Louis, maître maréchal, Paris. DESPRAVANT, Jean, marchand, Paris., 22 juin 1650; MC/ET/XI/153
      cession; Regnault, Louis; Despravant, Jean
    - Quittance. LEFRANCOIS, Marguerite, veuve de. LEFRANCOIS, Claude, exempt des gardes du corps du roi, HERON, Etienne., 22 juin 1650; MC/ET/XI/153
      quittance; Lefrancois, Marguerite; Lefrancois, Claude; Heron, Etienne
    - Traité d'office, contrôleur ordinaire des guerres. LERONDEAU, Jacques, commissaire des guerres, SENAT, Antoine, commis à l'extraordinaire des guerres,., 24 juin 1650; MC/ET/XI/153
      traité d'office; Lerondeau, Jacques; Senat, Antoine
    - BACHELIER (Mathurin), maître imprimeur et marchand libraire § Vente, 24 juin 1650; MC/ET/XI/153
      acte de vente; Bachelier, Mathurin
    - Vente, portion de maison, Deuil-la-Barre, Val-d'Oise, BACHELIER, Mathurin, libraire, Paris. BACHELIER, Anne., 24 juin 1650; MC/ET/XI/153
      acte de vente; Bachelier, Anne
    - Quittance. BREDAN, Barbe, veuve de BUREAU, Jean, caporal au régiment des gardes. LEROUX, Cécile, épouse de Crécy, DUPUIS, Pierre, sergent de la forêt de., 24 juin 1650; MC/ET/XI/153
      quittance; Bredan, Barbe; Leroux, Cécile
    - Marché, Vente de bottes de foin. AUDELET, Marc, meunier, Senlis, Essonne. DU CROQ, Pierre, brasseur de bière, Paris., 24 juin 1650; MC/ET/XI/153
      marché; Audelet, Marc; Du Croq, Pierre
    - Marché, Vente de bois. LABOUREAU, Toussaint, marchand, GORGET, Laurent, marchand de bois, Paris., 28 juin 1650; MC/ET/XI/153
      marché; Laboureau, Toussaint; Gorget, Laurent
    - Compromis. HERVY, Perrette, veuve de. RETROU, Laurent, charron, Villejuif, Val-de-Marne. CHARPENTIER, Louis, greffier, Villejuif, Val-de-Marne, prévôté royale., 28 juin 1650; MC/ET/XI/153
      accord; Hervy, Perrette; Retrou, Laurent; Charpentier, Louis
    - Mariage. LANGLUME, Charles, savetier, Paris. LELIEVRE, Anne., 29 juin 1650; MC/ET/XI/153
      contrat de mariage; Langlume, Charles; Lelievre, Anne
    - Cautionnement. SION, Perrette, veuve de. SEVOS, Antoine, juré porteur de grains, Paris. BERTRAND, Spire, fripier, Paris., 30 juin 1650; MC/ET/XI/153
      cautionnement; Sion, Perrette; Sevos, Antoine; Bertrand, Spire
    - Quittance. GUILLAUME, Michel, marchand, Paris. LEFRANCOIS, Marguerite, veuve de. LEFRANCOIS, Claude, exempt des gardes du corps du roi,., 30 juin 1650; MC/ET/XI/153
      quittance; Guillaume, Michel; Lefrancois, Marguerite; Lefrancois, Claude
    - don mutuel. CAMUS, Guillaume. SOUTIF, Etiennette., 2 juillet 1650; MC/ET/XI/153
      donation; Camus, Guillaume; Soutif, Etiennette
    - Quittance. LEBEL, Charles, boulanger, Paris. DELESTRE, Isaac, boulanger, Paris., 2 juillet 1650; MC/ET/XI/153
      quittance; Lebel, Charles; Delestre, Isaac
    - Consentement. LOUVEL, Jacques, curé de Coulombiers, Sarthe. MONTARGON, Nicolas, procureur, Paris, Châtelet., 2 juillet 1650; MC/ET/XI/153
      ratification; Louvel, Jacques; Montargon, Nicolas
    - Certificat. JANNART, Jacques, substitut du procureur général, Paris, parlement VOISIN, Claude, receveur et payeur des rentes assignées sur les gabelles de France,., 2 juillet 1650; MC/ET/XI/153
      certificat; Jannart, Jacques
    - Testament olographe. FOURNIER, Macé, proviseur, Paris, collège de Champagne dit de Navarre., 4 juillet 1650; MC/ET/XI/153
    - Marché, maçonnerie. RAON, Jean, maçon-tailleur de pierres, Paris. Collège, Navarre., 4 juillet 1650; MC/ET/XI/153
      marché; Raon, Jean; Collège, Navarre
    - Titre nouvel. MOINNART, Pierre, cordonnier, Paris. LE ROY, Jacques, curé de Auvilliers (diocèse d'Amiens)., 6 juillet 1650; MC/ET/XI/153
      titre nouvel; Moinnart, Pierre; Le Roy, Jacques
    - CLERMONT (Roger de) Marquis de Crusy § Vente de coupes de bois, 6 juillet 1650; MC/ET/XI/153
      acte de vente; Clermont-Tonnerre, Roger de (1600-1676)
    - Marché, Vente de coupe de bois. CLERMONT (de), Roger, maréchal des camps et armées du roi, GORGET, Laurent, marchand de bois, Paris., 6 juillet 1650; MC/ET/XI/153
      marché; Gorget, Laurent; Clermont, Roger de
    - Déclaration. BAUDELOT, Nicolas, contrôleur de la maison du roi, PELET, Jean, vigneron, Verrières-le-Buisson, Essonne., 8 juillet 1650; MC/ET/XI/153
      déclaration; Baudelot, Nicolas; Pelet, Jean
    - Procuration. Héritiers LEJUGE, héritiers de. LEJUGE, Michel, bourgeois de. Paris., 8 juillet 1650; MC/ET/XI/153
      procuration; Lejuge, Héritiers de; Lejuge, Michel
    - Échange, cerisaie-maison, Verrières-le-Buisson, Essonne. BAUDELOT, Nicolas, contrôleur de la maison du roi, PELET, Jean, vigneron, Verrières-le-Buisson, Essonne., 8 juillet 1650; MC/ET/XI/153
      échange; Baudelot, Nicolas; Pelet, Jean
    - Titre nouvel. Héritières DUQUESNEL, filles de. DUQUESNEL, Jacques, avocat, Paris, parlement. GUERIN, Marie, veuve de. CHAUVELIN, René, Bailli, Paris, justice de Sainte-Geneviève-du-Mont., 10 juillet 1650; MC/ET/XI/153
      titre nouvel; Duquesnel, Jacques; Guerin, Marie; Chauvelin, René
    - Bail, maison, rue des Lavandières, Paris. FAULCONNET, François, clerc, Paris, palais. VOILLE, Claude, Bailli de Ferté-Ervault (la)., 11 juillet 1650; MC/ET/XI/153
      bail; Faulconnet, François; Voille, Claude
    - Transport, droit de retrait féodal sur la seigneurie de Hallencourt, Somme. LA FONTAINE (de), Nicolas, seigneur de Hallencourt, Somme. SIMBLIMON (de), ou SAINT-ELIMONT (de), Marie, veuve de. CORNU, Oudart, seigneur de Beaucamp., 11 juillet 1650; MC/ET/XI/153
      cession; La Fontaine (de), Nicolas; Simblimon (de), Marie; Saint-Elimont (de), Marie; Cornu, Oudart
    - Déclaration. LEGROS, Marguerite, veuve de. LHUILLIER, René, maître pâtissier, Paris., 12 juillet 1650; MC/ET/XI/153
      déclaration; Legros, Marguerite; Lhuillier, René
    - Constitution, rente. LAMBERT, Marie, épouse de CROISY (de), Adrien, avocat, Conseil du roi. DULIS, Catherine, épouse de. PICHON (de), Charles, trésorier de France, Guyenne., 12 juillet 1650; MC/ET/XI/153
      constitution de rente; Lambert, Marie; Dulis, Catherine; Pichon, Charles de
    - Constitution, rente. CHENNELET, Jean, huissier ordinaire, antichambre du roi. BLANCHET, Jacques, aumônier du roi,., 12 juillet 1650; MC/ET/XI/153
      constitution de rente; Chennelet, Jean; Blanchet, Jacques
    - Obligation. JUSTEAU, Marie, veuve de. CATHERINOT, Jean, marchand, Paris. CHARPENTIER, Gatien, marchand de vin, Paris., 12 juillet 1650; MC/ET/XI/153
      obligation; Justeau, Marie; Catherinot, Jean; Charpentier, Gatien
    - Transaction. REYNY (de), Gilbert, Bailli, Montpensier, Puy-de-Dôme, duché pairie. BENOIST (de), François, avocat, Paris, parlement., 12 juillet 1650; MC/ET/XI/153
      accord; Reyny, Gilbert de; Benoist, François de
    - Rachat. MESNARD, Claude, notaire, Paris, Châtelet. CROISY (de), Adrien, avocat, Conseil du roi., 12 juillet 1650; MC/ET/XI/153
      acte de vente; Mesnard, Claude; Croisy, Adrien de
    - Rachat. ANGRAN, Euverte, secrétaire du roi maison et couronne de France, CROISY (de), Adrien, avocat, Conseil du roi., 12 juillet 1650; MC/ET/XI/153
      acte de vente; Angran, Euverte; Croisy, Adrien de
    - Inventaire après décès FOURNIER, Macé, proviseur, Paris, collège de Navarre., 13 juillet 1650; MC/ET/XI/153
      inventaire après décès; Fournier, Macé
    - Concordat. Créanciers REGNAULT, créanciers de 7 REGNAULT, Martin, marchand de lin, Paris., 13 juillet 1650; MC/ET/XI/153
      accord; Regnault (Créanciers De)
    - Rachat. DOUELLES, Marguerite, veuve de. BAIGNEUX (de), Pierre, maître d'hôtel du roi, DUDUIT, Charles-François, procureur général du roi, Paris, cour des monnaies., 14 juillet 1650; MC/ET/XI/153
      acte de vente; Douelles, Marguerite; Baigneux, Pierre de; Duduit, Charles François
    - Constitution, rente. DUDUIT, Charles-François, procureur général du roi, Paris, cour des monnaies. BOURGEOIS, Jean, bourgeois de. Paris., 14 juillet 1650; MC/ET/XI/153
      constitution de rente; Duduit, Charles François; Bourgeois, Jean
    - Révocation. TARGAS, Noël, procureur, Paris, parlement., 14 juillet 1650; MC/ET/XI/153
      renonciation; Targas, Noël
    - Révocation. TARGAS, Noël, procureur au Parlement de Paris.., 14 juillet 1650; MC/ET/XI/153
    - Transaction. DESGUEZ, Charles, seigneur de Lande (la). LEMOYNE, François, procureur, Paris, parlement., 15 juillet 1650; MC/ET/XI/153
      accord; Desguez, Charles; Lemoyne, François
    - Bail, maison, rue Poissonnière, Paris. RIVERT, Guillaume, marchand de bois, Paris. MIGNOT, Jean, savetier, Paris., 15 juillet 1650; MC/ET/XI/153
      bail; Rivert, Guillaume; Mignot, Jean
    - Marché, maçonnerie. DELAPORTE, Michel, maçon, Issy-les-Moulineaux, Hauts-de-Seine. DESIRE, Alexandre, substitut du procureur général du roi, Paris, parlement., 17 juillet 1650; MC/ET/XI/153
      marché; Delaporte, Michel; Desire, Alexandre
    - Mariage. SEVYN, Isaac, marchand de vin, Paris. BOISSON, Louise, veuve de. MOISLIER, Chrétien, serger, Chartres, Eure-et-Loir., 17 juillet 1650; MC/ET/XI/153
      contrat de mariage; Sevyn, Isaac; Boisson, Louise; Moislier, Chrétien
    - Transaction. FAURE, Mathieu, seigneur de Cubelle. GENOUINY, Camille, maître ès arts, Paris., 18 juillet 1650; MC/ET/XI/153
      accord; Faure, Mathieu; Genouiny, Camille
    - Alloué, marchand. CANDOS, Rollin, marchand forain, Illeville-sur-Montfort, Eure. BLANCHARD, Louis, marchand forain, Saint-Genou, Indre., 19 juillet 1650; MC/ET/XI/153
      contrat de travail; Candos, Rollin; Blanchard, Louis
    - Bail, maison, rue Judas, Paris. BORDIER, Girarde. PALENOT, François, marchand de vin, Paris., 21 juillet 1650; MC/ET/XI/153
      bail; Bordier, Girarde; Palenot, François
    - Mariage. FOUCHER, François, gagne-deniers, Paris. HUQUENIN, Marie., 23 juillet 1650; MC/ET/XI/153
      contrat de mariage; Foucher, François; Huquenin, Marie
    - Constitution, rente. TRONSON, Françoise, épouse de PEGERE, Pierre, procureur, Paris, parlement. TARGAS, Pierre, secrétaire du roi, maison et couronne de France et de ses finances,., 24 juillet 1650; MC/ET/XI/153
      constitution de rente; Tronson, Françoise; Pegere, Pierre; Targas, Pierre
    - Mariage. CHANTIER, Philippe, le jeune, avocat, Paris, parlement. RIGAULT, Marguerite, fille de. RIGAULT, Jean, décédé, docteur en médecine, Paris., 25 juillet 1650; MC/ET/XI/153
      contrat de mariage; Chantier, Philippe; Rigault, Marguerite; Rigault, Jean
    - LA MOIGNON (Guill. de) maître des requêtes ordianire de l'hôtel § Mariage où fut témoin Guill. de LA MOIGNON, 25 juillet 1650; MC/ET/XI/153
      contrat de mariage; La Moignon, Guill. de
    - DES URSINS (François), M/is/ de Palaiseau § Mariage où fut témoin, 25 juillet 1650; MC/ET/XI/153
      contrat de mariage; Des Ursins, François
    - Transaction. CLERGET, Pierre, lieutenant, Wassy, Haute-Marne, prévôté. LANGLOIS, Jacques, contrôleur provincial des guerres, Nemours, Seine-et-Marne., 26 juillet 1650; MC/ET/XI/153
      accord; Clerget, Pierre; Langlois, Jacques
    - Quittance. LECOINTE, Suzanne, veuve de. LUCAS, Michel, secrétaire ordinaire, cabinet du roi. BAUDET, Jean, le jeune, laboureur, Saclay, Essonne., 26 juillet 1650; MC/ET/XI/153
      quittance; Lecointe, Suzanne; Lucas, Michel; Baudet, Jean
    - Bail, maison, rue Saint-Victor, Paris. PILLON, Pierre, procureur, Paris, Châtelet. CHARPENTIER, Claude, vannier, Paris., 26 juillet 1650; MC/ET/XI/153
      bail; Pillon, Pierre; Charpentier, Claude
    - Apprentissage, maître queux cuisinier. LANOUILLIER, Jean, fils de LANOUILLIER, Henri, bourgeois de. TOURNEMILIER, Claude, maître queux cuisinier, Paris., 26 juillet 1650; MC/ET/XI/153
      contrat d'apprentissage; Lanouillier, Jean; Lanouillier, Henri; Tournemilier, Claude
    - Déclaration. Héritiers LEJUGE, enfants de. LEJUGE, Michel, bourgeois de. Paris., 27 juillet 1650; MC/ET/XI/153
      déclaration; Lejuge, Enfants de; Lejuge, Michel
    - Mainlevée. ROCQUET, Etienne, huissier sergent à verge, Paris, Châtelet. Enfants LEJUGE, enfants de. LEJUGE, Michel, bourgeois de. Paris., 27 juillet 1650; MC/ET/XI/153
      mainlevée; Rocquet, Etienne; Lejuge, Michel (Enfants De)
    - Accord. Héritiers LEJUGE, enfants de. LEJUGE, Michel, bourgeois de. Paris., 27 juillet 1650; MC/ET/XI/153
      accord; Lejuge, Enfants de; Lejuge, Michel
    - Quittance de rachat. ROLLAND, Jeanne, veuve de. GRANDART, Mathurin, marchand de vin, Paris. CRESTOT, Charles, contrôleur général des finances, Paris, généralité., 30 juillet 1650; MC/ET/XI/153
      quittance; acte de vente; Rolland, Jeanne; Grandart, Mathurin; Crestot, Charles
    - Don mutuel. CAMUS, Guillaume, procureur, Paris, parlement. SOUTIF, Etiennette, épouse de CAMUS, Guillaume., 2 août 1650; MC/ET/XI/153
      donation; Camus, Guillaume; Soutif, Etiennette; Camus, Guillaume
    - Acte d'appel. Docteurs de Sorbonne., 2 août 1650; MC/ET/XI/153
    - Titre nouvel. HERBELIN, Jeanne, veuve de. GUERINET, Antoine, peintre-vitrier, Longjumeau, Essonne. CRESTOT, Charles, contrôleur général des finances, Paris., 3 août 1650; MC/ET/XI/153
      titre nouvel; Herbelin, Jeanne; Guerinet, Antoine; Crestot, Charles
    - Bail, maison, rue des Anglais, Paris. Héritiers GUYOT, héritiers de. GUYOT, Jean. LEGROS, Marguerite, veuve de. LUISLIER, René, maître pâtissier, Paris., 5 août 1650; MC/ET/XI/153
      bail; Guyot, Jean; Legros, Marguerite; Luislier, René
    - Bail pour 6 ans à partir de la Saint-Rémi, par Antoine Guyot, maître sculpteur, demeurant rue Saint-Thomas, Robert Guyot, marchand de vins, demeurant au faubourg Saint-Marcel, Claude Andry, marchand épicier, demeurant rue Saint-Martin, Henri Lanoullier, demeurant rue des Carmes, et Charles Laudigeois, marchand mégissier, à cause de leurs femmes, chacun héritier pour 1/5e de leur père, Jean Guyot, à Marguerite Legros, veuve de René Luillier, maître pâtissier, demeurant au faubourg Saint-Germain, d'une maison à l'enseigne du Chaudron, rue des Anglais, paroisse Saint-Étienne-du-Mont, au loyer annuel de 550 l., 5 août 1650; MC/ET/XI/153
      Documents du Minutier central concernant les peintres, sculpteurs et graveurs au XVIIe siècle (1600-1650), par Marie-Antoinette Fleury et Martine Constans, tome II [études XI à XX, 2445 actes], Paris, Archives nationales, 2010, notice n°991 (instrument de recherche imprimé dématérialisé, certaines notices sont plus détaillées dans la version intégrale accessible en ligne par la rubrique 'Autres instruments de recherche', voir contexte dans le Plan d’orientation général - Notaires de Paris, guides thématiques du Minutier).
    - Cession. FOUQUET, Pierre, seigneur de Brosse (la). POINCHEVAL, Marin, hôtelier, Paris., 6 août 1650; MC/ET/XI/153
      cession; Fouquet, Pierre; Poincheval, Marin
    - Prorogation. LACHAISE (de), Françoise, épouse de GUILLOYS, Claude, contrôleur général et provincial de l'extraordinaire des guerres, Picardie. GUEROULT (de), Nicolas., 6 août 1650; MC/ET/XI/153
      Lachaise, Françoise; Guilloys, Claude; Gueroult, Nicolas de
    - Obligation. GODIN, Jeanne, veuve de. LEVE, Jean, boulanger, Paris. CHASSAIGNE, Jean, boulanger, Paris., 10 août 1650; MC/ET/XI/153
      obligation; Godin, Jeanne; Leve, Jean; Chassaigne, Jean
    - Inventaire après décès VEILLART, Hugues, procureur, Paris, parlement., 11 août 1650; MC/ET/XI/153
      inventaire après décès; Veillart, Hugues
    - MAÇON VALLIERES Guillaume § marché pour une maison, 11 août 1650; MC/ET/XI/153
      marché; Vallieres, Guillaume
    - VALLIÈRE (Guillaume) maître maçon § Marché pour une maison., 11 août 1650; MC/ET/XI/153
      marché; Vallière, Guillaume
    - DELACROIX (Anthoine) maître charpentier § Marché pour une maison, 11 août 1650; MC/ET/XI/153
      marché; Delacroix, Anthoine
    - Bail, rue des Rats, Paris. EVRARD, Claude, seigneur de Laborde. DESIRE, Alexandre, substitut du procureur général, Paris, parlement., 11 août 1650; MC/ET/XI/153
      bail; Evrard, Claude; Desire, Alexandre
    - Marché, ouvrages de maçonnerie, charpenterie, couverture, menuiserie, ferrure, gros fer, vitrerie, pavés de grès et carreaux de terre cuite. VALLIER, Guillaume, maçon, Paris. DESIRE, Alexandre, substitut du procureur général, Paris, parlement., 11 août 1650; MC/ET/XI/153
      marché; Vallier, Guillaume; Desire, Alexandre
    - Accord. GAULTIER, Jacques, abbé de Pontron, Maine-et-Loire. DU BUHO, Pierre, juré du roi ès oeuvres de maçonnerie, Paris., 12 août 1650; MC/ET/XI/153
      accord; Gaultier, Jacques; Du Buho, Pierre
    - Transport, rente. MANNEQUIN (de), Jean-Baptiste, procureur, Paris, Châtelet. LAMER (de), Guillaume, prêtre, Paris., 12 août 1650; MC/ET/XI/153